

ALVAREZ TORRES MARIO EDUARDO

Web developer



+52 2212563592



marioe.alvareztorres@gmail.com



MÉXICO, PUEBLA, PUE.



https://www.linkedin.com/in/ mario-eduardo-álvareztorres-9932531ab/

FORMACIÓN ACADÉMICA

Benemérita Universidad Autónoma de Puebla

Agosto 2018 – Julio 2023 Ing. En Ciencias de la Computación

Santander - Bedu

Mayo 2022 – Octubre 2022 Innovación para el futuro

Microsoft Azure

Mayo 2022 – Agosto 2022 Microsoft Azure Fundamentals AZ

SKILLS

- Trabajo en Equipo
- Proactivo
- Responsable
- Puntual
- Resilencia
- Escucha activa
- Agradable, amable y orientado al servicio
- Capacidad de trabajo bajo presión

IDIOMAS

Español

Ingles



PORTAFOLIO



https://portfolio-marioeduardo.netlify.app

PERFIL PROFESIONAL

Ingeniero en Ciencias de la Computación con sólida experiencia en desarrollo web full stack. He destacado en roles previos, incluyendo prácticas en TUTOAULA, BEDU, Innovación virtual y Precitool, donde consolidé mis habilidades.

Actualmente, como Desarrollador Web en Grupo TractoZone, he especializo mis conocimientos en la mejora y desarrollo de módulos clave para el ERP y CRM. Destaco por mi capacidad para trabajar en equipo, cumplir con plazos y resolver problemáticas empresariales de manera eficiente.

CONOCIMIENTOS

Lenguajes de Programación: JavaScript, C, Java, Python, PHP, C#, .NET

Front-end: HTML, CSS, JS, webpack, Bootstrap, Sass, React, Angular, KendoUI

Back-end: Node.js, npm, express, sequelize, casl, Nestjs, TypeORM, TypeScript, HBS

Gestor de base de datos: MySQL, PostgreSQL, MongoDB, SQLite, Sql Server

Otros: Git, Github, GitLab, Azure DevOps, Visual Studio Code, Visual Studio, SCRUM

EXPERIENCIA LABORAL

PRECITOOL

Av. 25 Ote. 1823, Bella Vista, 72500 Puebla, Pue.

Diciembre 2022 - Julio 2023

Colaborador en el diseño UI/UX para el portal de la página principal de Precitool al igual que en el diseño de la base de datos. También desempeñé el rol de desarrollador backend para la creación del panel administrador del portal mencionado haciendo uso de la metodología ágil SCRUM y de la tecnología Nestjs.

GRUPO TRACTOZONE

Blvd. Carmen Serdán 92, Sta María la Rivera, 72010 Heroica Puebla de Zaragoza, Pue.

Agosto 2023 - Enero 2024

Durante mi tiempo como Desarrollador Jr en Grupo TractoZone, tuve la oportunidad de trabajar en diversos módulos del ERP y CRM. Me enfoqué en áreas como ventas, devoluciones, recursos humanos y gestión de flotilla, utilizando C# y SQL Server.

Participé tanto en la optimización de módulos existentes como en el desarrollo de nuevos. Esto implicó mejorar la funcionalidad de los módulos actuales y crear soluciones desde cero para nuevas áreas.

LICENCIAS Y CERTIFICACIONES

OPEN Desarrollo Web con JavaScript | Santander | 02.05.2022 - 27.05.2022

Front end fundamentals | Santander | 07.06.2022 - 05.07.2022

Programación con JavaScript I, Backend fundamentals | Santander | 19.07.2022 – 06.10.2022 Learn JavaScript Course | Codecademy | 30.12.2022

Learn HTML Course | Codecademy | 01.01.2023

Nest: Desarrollo backend escalable con Node | Udemy | 15.01.2023

Google Cloud Computing Foundations: Cloud Computing Fundamentals | Google Cloud Skills Boost | jun. 2023

Google Cloud Computing Foundations: Infrastructure in Google Cloud | Google Cloud Skills Boost | jun. 2023

Google Cloud Computing Foundations: Networking | Google Cloud Skills Boost | jun. 2023 Google Cloud Computing Foundations: Data, ML, and AI in Google Cloud | Google Cloud Skills Boost | jun. 2023